最　高　行　政　法　院　判　決
　　　　　　　　　　　　　　　　　　 94年度判字第02086號
上　訴　人
即原審原告　甲○○
訴訟代理人　林春榮律師
上　訴　人
即原審被告　財政部臺灣省中區國稅局
代　表　人　乙○○
上列當事人間因贈與稅事件，兩造對於中華民國92年6月10日臺
中高等行政法院91年度訴字第571號判決，提起上訴。本院判決
如下：
    主  文
原判決撤銷訴願決定及復查決定關於86、88年度贈與稅及罰鍰暨
該訴訟費用部分均廢棄，發回臺中高等行政法院。
上訴人甲○○之上訴駁回。
駁回部分，上訴審訴訟費用由上訴人甲○○負擔。
    理  由
一、本件上訴人財政部臺灣省中區國稅局（下稱中區國稅局）以
    上訴人甲○○於83至88年間將現金轉存入其子王朝生、王勝
    弘、女王蕙樺、侄子王朝曦、侄女王佳惠及王惠美定期存款
    帳戶中，已超過各該年度贈與稅免稅額，而未依遺產及贈與
    稅法規定辦理贈與稅申報，乃核定甲○○83、84、85、86、
    87及88年度贈與總額分別為新臺幣（下同） 1,271,000元、
    1,061,000元、2,957,000元、7,245,122元、3,530,000元及
    8,848,146元，應納稅額40,560元、2,440元、113,130元、7
    58,475元、164,700元、1,133,999元，並依遺產及贈與稅法
    第44條規定，按核定應納稅額處1倍之罰鍰40,500元、113,1
    00元，758,400元、164,700元、1,133,900元（計至百元，
    84年度稅額在4,000元以下免罰）。甲○○不服，就贈與總
    額及罰鍰部分，循序提起行政訴訟。
二、甲○○起訴主張：其將系爭款項存入其子王朝生等人之帳戶
    ，係因與父母王石練、王林阿茹、兄王瑞源夫妻及弟王瑞潭
    夫妻等同財共居，家中財務由王石練之子媳王林月香、王巫
    玉蘭及王廖碧菊等3人輪流管理，負責管理期間對系爭定期
    存款，均逕為決定續存或轉存事宜，無庸徵得新舊存款名義
    人之同意，故甲○○與王朝生等六人間，雙方均無贈與之約
    定，中區國稅局認定為贈與關係，未盡舉證之責。其以王朝
    生等人名義存款，未約定使王朝生等取得該定期存款之最終
    所有權，並由其保管名義人之印章，且有權隨時提領各該款
    項，則渠等之法律關係相當於民法或信託法之信託。又其與
    王朝生等人既未為系爭存款受益人之指定，則該利息所得理
    應由王朝生等人申報，故其未申報利息所得而由王朝生等人
    為之，符合現行所得稅法之規定，自不得反據以認定甲○○
    與各該名義人間存有贈與契約。中區國稅局以其為課徵贈與
    稅及罰鍰處分之對象，自屬違法。再查86年第3筆（甲○○
    91年12月26日準備書狀附表編號，以下編號均取自該附表）
    ，係甲○○於85年6月21日自其帳戶匯8,200元至王勝弘之帳
    戶存定存，一年到期後再轉匯入王蕙樺之帳戶存定存。中區
    國稅局認定此係甲○○於86年6月21日贈與王蕙樺，實屬無
    據。86年第4筆、88年第1、2筆（86A4、88A1、88A2）等筆
    有與此相同之認定課稅基礎事實與證據不符問題。為此訴請
    撤銷訴願決定、復查決定及原核定。
三、中區國稅局則以：稅捐法律關係，乃依稅捐法之規定，大量
    且反覆成立之關係，具有特殊性。稅捐稽徵機關，對於納稅
    義務人具體從事何種經濟交易，蒐集證據，極為困難，故分
    配舉證責任時，應參照事件之性質，考量舉證之難易及對立
    當事人間之均衡，作舉證責任之轉換。本件關於贈與稅之課
    徵，要求立於第三人地位之稅捐機關，舉證證明納稅義務人
    主觀之贈與合意存在，幾乎不可能，將導致舉證責任之分配
    失衡，為期公平，其舉證責任應予轉換。遺產及贈與稅法第
    4條第2項規定，財產所有人以自己之財產無償給予他人，經
    他人允受之行為，應依法課徵贈與稅，故財產所有人將其財
    產片面移轉予他人，並經他人受領（或提領）者，稅捐稽徵
    機關即可作其將財產無償移轉予他人之認定，如該財產所有
    人主張其財產之移轉並非無償（如買賣或借貸、清償等法律
    關係）之事實者，自應負舉證責任。中區國稅局依查得系爭
    款項移轉之金融機構交易憑證，參酌甲○○未能舉證證明系
    爭款項非有償行為，而依法補徵贈與稅，並裁處罰鍰，應無
    不合等語，資為抗辯。
四、原審斟酌全辯論意旨及調查證據結果，以：按「凡經常居住
    中華民國境內之中華民國國民，就其在中華民國境內或境外
    之財產為贈與者，應依本法規定，課徵贈與稅。」「本法稱
    贈與，指財產所有人以自己之財產無償給予他人，經他人允
    受而生效力之行為。」「除第20條所規定之贈與外，贈與人
    在1年內贈與他人之財產總值超過贈與稅免稅額時，應於超
    過免稅額之贈與行為發生後30日內，向主管稽徵機關依本法
    規定辦理贈與稅申報。」「納稅義務人違反．．．第24條之
    規定，未依限辦理．．．贈與稅申報者，按核定應納稅額加
    處1倍至2倍之罰鍰．．．。」分別為行為時遺產及贈與稅法
    第3條第1項、第4條第2項、第24條第1項及第44條所明定。
    次按「納稅義務人以現金轉存其親屬名下，如經查明確屬無
    償贈與，應依遺產及贈與稅法第4條規定核課贈與稅．．．
    」復經財政部84年6月20日台財稅第841630947號函釋在案。
    中區國稅局於查核王朝曦88年度綜合所得稅個案調查時，查
    得甲○○於83至88年間將現金1,271,000元、1,061,000元、
    2,957,000元、7,245,122元、3,530,000元及8,848,146元轉
    存入其子王朝生、王勝弘、女王蕙樺、侄子王朝曦、侄女王
    佳惠及王惠美，在華南商業銀行豐原分行、豐原信用合作社
    、台中商業銀行豐原分行、中華商業銀行豐原分行及泛亞商
    業銀行豐原分行定期存款帳戶中，認屬遺產及贈與稅法第4
    條規定之贈與，乃核定甲○○83年至88年度贈與總額、應納
    稅額各如前所述，並依遺產及贈與稅法第44條規定，按應納
    稅額處1倍之罰鍰（84年度稅額在4,000元以下免罰）等情，
    分別有查獲之銀行存款憑條、匯款單及各筆定期存款資料、
    各類存款交易明細並核定書、處分書等附原處分卷可稽，甲
    ○○對存款等情亦不爭執，堪信為真實。中區國稅局認甲○
    ○以其資金轉入王朝生等人銀行定期存款帳戶，依原處分卷
    相關傳票、銀行存款條、存摺、匯款單及各類存款交易明細
    表及該局整理之定期存款流程說明，其中(一)86年6月21日匯
    入王蕙樺泛亞商銀帳戶8,200元（86A3）。此款項係先由甲
    ○○匯8,200元入王勝弘豐原信用合作社帳戶，再由王勝弘
    匯予王蕙樺泛亞商銀帳戶。(二)86年7月5日匯入王惠美中華商
    銀192,000元（86A4）。此款項係先由甲○○及王巫玉蘭各
    匯192,000元及3,308,000元予王佳惠華南商業銀行帳戶作定
    期存款，85年1月5日到期轉3,529,000元匯入王佳惠豐原信
    用合作社帳戶，86年7月5日到期轉匯入王惠美中華商銀帳戶
    。(三)88年4月7日匯入王勝弘中華商銀6,322,146元（88A1）
    。此款項其中2,700,000元原先由甲○○中華商銀匯入王惠
    美中華商銀帳戶作定期存款，於88年4月7日到期由王惠美轉
    匯2,755,000元予王勝弘中華商銀之帳戶。(四)88年4月5日匯
    入王朝生台中商銀2,526,000元（88A2）。此款項先由甲○
    ○匯入王佳惠台中商銀帳戶作定期存款，於88年4月5日到期
    由王佳惠轉匯3,822,950元入王朝生台中商銀之帳戶。此4筆
    定期存款，甲○○既將資金分別轉入王勝弘、王佳惠、王惠
    美及王佳惠銀行帳戶，客觀上此帳戶名義人（即分別為王勝
    弘、王佳惠、王惠美及王佳惠）已受有此資金之移轉，而為
    該四筆款項之受贈人，中區國稅局並無其他事證證明該資金
    甲○○最後欲贈與者為王蕙樺等4人，僅因該4筆款項於中區
    國稅局調查基準日前已由王勝弘等4人帳戶再輾轉至王蕙樺
    、王惠美、王勝弘及王朝生等4人帳戶，遂認王蕙樺等4人為
    此4筆資金之受贈人，顯有認定課稅基礎事實與證據不符之
    違誤，自有未合。按我國稅捐爭訟制度採取職權探知主義，
    即應運用一切闡明事實所必要以及可獲致之資料，以認定真
    正之事實課徵租稅，而關於舉證責任之分配，依行政訴訟法
    第136條準用修正前民事訴訟法第277條即：「當事人主張有
    利於己之事實者，就其事實有舉證之責任，但法律別有規定
    ，或依其情形顯失公平者，不在此限。」規定時，為追求具
    體個案之公平判斷，應由法官就各該個案所應適用法律之精
    神、訴訟及事件之性質、舉證之難易度，依利益均衡原則作
    合理之分配；且稅捐法律關係，乃依稅捐法律之規定，大量
    且反覆成立之關係，具有其特殊性，稅捐稽徵機關對於納稅
    義務人具體從事何種經濟交易，蒐集證據，洵屬極為困難之
    事，故分配舉證責任時，應參照事件之性質，考量舉證之難
    易及對立當事人間之均衡，作為舉證責任之轉換；而稅捐稽
    徵機關所須處理之案件多而繁雜，有關課稅要件事實，類皆
    發生於納稅義務人所得支配之範圍。本件有無贈與，納稅義
    務人知之最詳，因此依憲法第19條「人民有依法律納稅之義
    務」規定之意旨，納稅義務人依個別稅捐法律之規定，具有
    稽徵程序協力義務，實係貫徹公平及合法課稅所必要，且中
    區國稅局已就甲○○資金存款之情形已查明，則關於贈與稅
    之課徵，要求立於第三人地位之稅捐機關，舉證證明納稅義
    務人主觀之贈與合意存在，幾乎不可能，將導致舉證責任之
    分配失其均衡，為期公平，其舉證責任應予轉換。遺產及贈
    與稅法第4條第2項規定，財產所有人以自己之財產無償給予
    他人，經他人允受之行為，應依法課徵贈與稅。故財產所有
    人將其財產片面移轉予他人，並經他人受領（或提領）者，
    稅捐稽徵機關即可作其將財產無償移轉予他人之認定，如該
    財產所有人主張其財產之移轉並非無償（如買賣或借貸、清
    償等法律關係）之事實者，自應負舉證責任。因而，中區國
    稅局依查得系爭款項移轉之金融機構交易憑證，參酌甲○○
    未能舉證證明系爭款項有償行為，而依法補徵為贈與稅，並
    無不合。又稅捐稽徵機關並未直接參與當事人間之私經濟活
    動，所能掌握之契約訂立等資料自不若契約當事人，契約當
    事人之主觀意思亦非不可由客觀上所存之各種資料加以推知
    ，故稅捐機關就當事人履約之情事為舉證，如已從客觀上為
    各種調查，如銀行存款憑條、匯款單、存摺、往來明細、當
    事人稅捐申報資料等，足推知契約之訂立，即難指為未盡舉
    證責任。前開各筆存款，均由各該存款帳戶之人分別於各該
    年度申報利息所得，已經甲○○於復查申請書中載明，且有
    各該年度申報書影本附卷可稽。上開利息既均由各該存款帳
    戶之人分別於各該年度申報，顯係各該存款之本金，均為各
    該存款帳戶之人所有，否則何能由他人之本金發生本人之利
    息所得？則甲○○於存入本金於各該存款帳戶時，即為贈與
    各該本金予各該帳戶之人，而各該帳戶之人嗣均申報各該利
    息所得，足見其亦有受贈之合意。甲○○如無贈與之意，則
    何由各該受贈人申報利息所得？倘如甲○○所稱僅贈與利息
    ，未贈本金，則甲○○何未就利息部分申報贈與？各該受贈
    人何以申報為其利息所得（至於是否由其親自填寫申報書，
    並不影響其申報之事實）？甲○○主張王朝生等人只是提供
    帳戶供其長輩存錢，不清楚存多少錢，亦未曾領取帳戶內之
    本金或利息，惟與甲○○於復查時所提出之財務說明書及復
    查申請書自陳贈與各該證人利息所得且已按規定申報當年利
    息所得等語，前後顯屬矛盾，且既與銀行開戶入帳及申報利
    息所得之情形不符，亦難為甲○○有利之憑認，此部分甲○
    ○之主張，自難憑採。甲○○雖於本件行政救濟過程中一再
    主張將系爭款項存入王朝生等人帳戶，僅係贈與定期存款之
    利息，即認系爭存款所有權仍為甲○○所有，而僅就系爭存
    款之利息為贈與。然利息為法定孳息，係由原本使用之對價
    （參照民法第69條第2項規定），又因系爭款項係以王朝生
    等人名義存放於金融機構，其法律關係應係民法規定之消費
    寄託行為（民法第602條、第603條參照）。從而，本件除以
    上所列4筆外之系爭款項既係以受贈人王朝生等人名義存入
    金融機構，即由王朝生等人依渠等與金融機構之消費寄託關
    係取得利息，則依上開條文規定，王朝生等人所移轉予金融
    機構之系爭存款，其所有權自屬於王朝生等人，甲○○雖稱
    系爭款項係由甲○○等人管理，惟依本院62年判字第127號
    判例：「動產所有權之歸屬，以占有為要件，銀行、郵局、
    公司存款為名義存款人所有，在未提領前，不能指為他人所
    有，否則權利義務之主體無從確定，物權將陷於紊亂。」即
    物權以占有為要件，系爭贈與資金甲○○既已轉入王朝生等
    人之銀行存款帳戶，其物權即為王朝生等人所有，應可認定
    王朝生等人業已允受，已發生物權移轉之效力，且受贈人皆
    以所有人身分將系爭定存利息申報為其各該年度之綜合所得
    ，足見其亦有受贈之合意，甲○○稱系爭款項係由甲○○等
    人所有及管理，尚非可採。又依中區國稅局所查得之資金流
    程資料，王朝生等人之定期存款來自甲○○部分，除83年（
    83A1）及84年（84A1）2筆款項於到期後有轉匯外，至該局
    調查（88年9月8日）為止，餘7筆仍續存中（上開不合之4筆
    不計入），甲○○主張僅贈與利息之說，亦無足採。至於王
    瑞欽主張83年（83A1）此筆款項於到期後，最後轉匯至王惠
    美名下，用以清償王瑞源之金錢債務；另84年（84A1）該筆
    款項於到期後，最後轉匯至王廖碧菊名下定存，而認此非贈
    與云云。然查受贈人受贈資金後即已取得受贈財產之所有權
    ，受贈人於贈與行為發生後與訴外人之間有資金流動之事實
    ，應屬受贈人就其財產之處分行為，尚不足為本件並無贈與
    意思之反證，亦無從推翻中區國稅局所為贈與之認定。且該
    轉出後並未回流至贈與人即甲○○，自不構成贈與之撤回。
    本件亦未訂有信託契約，甲○○於原審主張係信託乙節，然
    甲○○與王朝生等人既未訂有信託契約，亦未有受益人之指
    定，其僅以該利息所得由王朝生等人申報，而非由甲○○申
    報，即改稱為信託，顯係因系爭款項無償移轉之贈與行為經
    中區國稅局查獲後，為規避贈與稅卸責之詞，自亦不足採。
    至甲○○所舉王朝生等人於原審91年度訴字第563號案所為
    證言，基上說明，亦難為有利甲○○主張之認定。綜上，本
    件系爭贈與金額，其中4筆金額（即86A3、86A4、88A1、88A
    2），非由甲○○贈與王蕙樺、王惠美、王勝弘及王朝生，
    原處分遽認為係甲○○贈與，顯有認定課稅基礎事實與證據
    不符之違誤，而影響此2年度之贈與總額、稅額及罰鍰。訴
    願決定未予糾正，亦有未合，甲○○請求撤銷關於86年度、
    88年度部分之贈與稅及罰鍰處分，核有理由，應由原審將原
    處分（復查決定）及訴願決定關於該部分撤銷，由中區國稅
    局另為適法處分。其餘部分原處分核課甲○○贈與稅並依遺
    產及贈與稅法第44條規定按應納稅額裁處1倍罰鍰（84年度
    稅額在4,000元以下免罰），尚無違誤，訴願決定予以維持
    ，亦無不合，甲○○訴請撤銷，為無理由等，而判決：訴願
    決定及原處分（復查決定）關於86、88年度贈與稅及罰鍰部
    分均撤銷。甲○○其餘之訴駁回。
五、關於甲○○上訴部分：按關於舉證責任之分配，行政訴訟法
    第136條固規定準用修正前民事訴訟法第277條之規定，即當
    事人主張有利於己之事實者，就其事實有舉證之責任。惟稅
    捐稽徵機關所需處理之案件多而繁雜，有關課稅要件事實，
    類皆發生於納稅義務人所得支配之範圍，稅捐稽徵機關並未
    直接參與當事人間之私經濟活動，其能掌握之契約訂立等資
    料自不若契約當事人，契約當事人之主觀意思亦非不可由客
    觀上所存之各種資料加以推知，故稅捐機關就當事人履約之
    情事為舉證，如已從客觀上為各種調查，如銀行存款憑條、
    匯款單、存摺、往來明細、當事人稅捐申報資料等，足推知
    契約之訂立，即難指為未盡舉證責任。原審以中區國稅局已
    就甲○○資金總額、流向及應繳納稅款之要件盡舉證責任，
    甲○○否認存在贈與關係，即須舉反證以證其說，並以甲○
    ○對於中區國稅局所舉證之贈與事實，所提出之反證未能成
    立以推翻之，而不認其主張之事實為真實，維持原處分關於
    83、84、85及87年度之贈與稅及罰鍰之處分，並未違背舉證
    原則，其認定事實尚非出於臆測之詞，未違反論理或經驗法
    則，亦無矛盾，且未牴觸本院36年判字第16號判例意旨。所
    引本院各判決，既未經採為判例，即無拘束本件之效力，況
    案情亦未盡相同，無從據以為甲○○有利之裁判。另財政部
    84年6月20日台財稅第841630947號函釋與本件情形有間，原
    判決未予援用，難認違背稅捐稽徵法第1條之1規定。次按稱
    信託者，謂委託人將財產權移轉或為其他處分，使受託人依
    信託本旨，為受益人之利益或為特定之目的，管理或處分信
    託財產之關係，信託法第1條定有明文。甲○○以王朝生、
    王勝弘、王蕙樺、王朝曦、王惠美、王佳惠等人於原審法院
    91年度訴字第563號作證稱只提供帳戶供其長輩存錢，不清
    楚存多少錢，其印章及定存單更由長輩保管，無從領取款項
    ，對系爭定期存款並無處分權等云，主張渠等間為信託關係
    。惟原判決業已說明不予採信之理由，且依上開證詞及上訴
    人主張情形，系爭資金王朝生等人均無管領或處分該款之權
    限，顯不合信託法第1條所定「使受託人．．．管理或處分
    信託財產」要件，甲○○以相關利息所得係由王朝生等人申
    報，主張為信託關係，亦無足採。其所引有關信託關係之法
    令、外國法例及學者著作，均與本件結論無影響，無庸一一
    指駁。再查關於84年（84A1）該筆款項於到期後，於87年11
    月6日轉匯至王廖碧菊名下定存，原審以該資金轉出後並未
    回流至贈與人即甲○○，不構成贈與之撤回，核無不當。甲
    ○○主張84年11月6日其本人及王廖碧菊、王林月香、王林
    阿茹分別匯款至王朝生帳戶轉定存，最後於87年11月6日進
    入王廖碧菊帳戶。中區國稅局在原審法院91年度訴字第563
    號王林月香贈與稅事件曾表示「此部分可當成贈與之撤回」
    ，基於禁反言原則、行政自我拘束原則，中區國稅局不得認
    該筆資金屬贈與云云。然不論中區國稅局曾否為上開表示，
    均係中區國稅局對王林月香部分之答辯，無拘束本件效力，
    甲○○執此上訴，為無理由，其復執陳詞，就原審取捨證據
    ，認定事實之職權行使，指摘原判決關於甲○○敗訴部分之
    判決未當，聲明廢棄，非有理由，應予駁回。
六、關於中區國稅局上訴部分：查系爭存款中編號86A3係先由甲
    ○○（於85年6月21日）匯入王勝弘帳戶，到期再由王勝弘
    帳戶轉匯王蕙樺帳戶。86A4款項由甲○○（於83年1月5日）
    匯入王佳惠帳戶，到期再由王佳惠帳戶轉匯王惠美帳戶。88
    A1款項由甲○○（於87年4月7日）匯入王惠美帳戶，到期再
    由王惠美帳戶轉匯王勝弘帳戶。88A2款項先由甲○○（於85
    年4月15日）匯入王佳惠帳戶，到期由王佳惠帳戶轉匯王朝
    生帳戶。中區國稅局查獲前中間人王勝弘、王佳惠、王惠美
    等人於86及88年間所取得之資金已再移轉予王蕙樺、王惠美
    、王勝弘、王朝生等人，中間人王勝弘等人從未使用支配或
    處分該資產，未享有受贈之利益，如認係甲○○將款移轉與
    王勝弘等人為贈與，渠等再移轉予王蕙樺等人為二次贈與，
    將徒增未受有實質經濟利益之中間人之租稅負擔，認非渠等
    行為之真意，經探究甲○○所為真意，認甲○○所為係隱藏
    以迂迴方式贈與王蕙樺、王惠美、王勝弘、王朝生等人，故
    僅課徵一次贈與，連同其餘各筆贈與課甲○○86、88年度之
    贈與稅及科處罰鍰。則原審自應就甲○○此資金之迂迴安排
    ，是否有贈與王勝弘等人之真意，詳予調查，而非就甲○○
    移轉資金予中間人是否構成贈與為論斷（中區國稅局未就此
    部分補課贈與稅）。原判決遽以甲○○將資金轉入他人銀行
    帳戶，客觀上此帳戶名義人已受有此資金之移轉，自可認定
    該帳戶名義人為受贈人，至渠等事後將此資金移往何處，為
    其受贈後資金之處分之問題等語，不僅與實質課稅原則有違
    。且甲○○一再指稱係由王林月香、王巫玉蘭及王廖碧菊等
    人辦理將中間人帳戶存款轉存手績，可否逕認係中間人之事
    後處分，非無探究必要，原審單憑資金移轉率認甲○○第一
    次移轉資金即有贈與之意，其認定事實難謂無違經驗法則。
    況查甲○○將資金移入中間人帳戶，經中區國稅局認屬分散
    利息所得，非贈與，而補課綜合所得稅事件，亦經原審法院
    91年度訴字第895號判決駁回甲○○之訴，甲○○提起上訴
    ，復經本院94年度裁字第373號裁定駁回上訴確定。是甲○
    ○移轉資金予中間人，業經上開裁判認屬分散所得，應核課
    各該年度之綜合所得稅，參酌本院72年判字第336號判例意
    旨「為訴訟標的之法律關係，於確定之終局判決中已經裁判
    者，就該法律關係有既判力，當事人不得以該確定判決事件
    終結前所提出或得提出而未提出之其他攻擊防禦方法，於新
    訴訟為與該確定判決意旨相反之主張，法院亦不得為反於該
    確定判決意旨之裁判。」本院似亦不得為反於上開裁判意旨
    ，認該次移轉資金非屬分散所得，而係贈與關係。從而，中
    區國稅局主張原判決違背法令，為有理由，應將此部分判決
    廢棄，發回原審就原處分以上開資金是否由甲○○以迂迴方
    式於86年及88年間贈與予王蕙樺等人，與遺產及贈與稅法第
    4條之課稅要件是否相符詳予調查審認後，另為適法之判決
    。
七、據上論結，本件甲○○之上訴為無理由，中區國稅局之上訴
    為有理由，依行政訴訟法第255條第1項、第256條第1項、第
    260條第1項，第98條第3項前段，判決如主文。
中    華    民    國    94    年    12    月   29     日
                  第五庭審判長法  官　蔡  進  田
                              法  官  黃  合  文
                              法  官　黃　璽　君
                              法  官　廖　宏　明
                              法  官　楊  惠  欽
以  上  正  本  證  明  與  原  本  無  異
中　　華　　民　　國　　94　　年　　12　　月　　29　　日
　　　　　　　　　　　　　　　書記官　邱　彰　德
